Minutes et répertoires du notaire Laurent COTELLE, 28 avril 1821 - 26 novembre 1839 (étude XXII)
Archives nationales
Minutes et répertoires du notaire Laurent COTELLE (étude XXII)
28 avril 1821 - 26 novembre 1839
MC/ET/XXII/239 - MC/ET/XXII/324, MC/RE/XXII/16 - MC/RE/XXII/20
Étude notariale XXII (Paris; 1769-....); Cotelle, Laurent
ml
Archives nationales de France
Minutes et répertoires: la loi 2008-696 du 15 juillet 2008 relative aux archives a fixé à 75 ans à compter de la date de l'acte, ou à 25 ans à compter de la date du décès de l'intéressé si ce délai est plus bref, le délai de communication des minutes et répertoires des notaires; ce délai est porté à 100 ans à compter de la date de l'acte si le document se rapporte à un mineur (code du Patrimoine, articles L213-2, 4e d et 5e).
Autres documents de l'étude (dossiers de clients, comptabilité...): s'agissant d'archives privées, ces documents sont communicables selon les modalités fixées par le déposant ou le donateur.
Certains documents ne sont pas accessibles en raison de leur mauvais état de conservation.
Versement
Accès aux instruments de recherche de tous les notaires de l’étude XXII
Archives de l'étude XXII
- Minutes de Laurent COTELLE, 28 avril 1821 - 26 novembre 1839; MC/ET/XXII/239 - MC/ET/XXII/324
  - Minutes. 1821, 28 avril - juin, 28 avril - juin 1821; MC/ET/XXII/239
    Informations concernant le classement:
    Le niveau inférieur de description, quand il existe, correspond aux minutes d'actes. Toutes les minutes ne sont pas forcément décrites une à une. Les descriptions de ces minutes sont plus ou moins détaillées.
  - Minutes. 1821, juillet - septembre, juillet - septembre 1821; MC/ET/XXII/240
  - Minutes. 1821, octobre - décembre, octobre - décembre 1821; MC/ET/XXII/241
  - Minutes. 1822, janvier - février, janvier - février 1822; MC/ET/XXII/242
  - Minutes. 1822, mars - avril, mars - avril 1822; MC/ET/XXII/243
  - Minutes. 1822, mai - juillet, mai - juillet 1822; MC/ET/XXII/244
  - Minutes. 1822, août - octobre, août - octobre 1822; MC/ET/XXII/245
  - Minutes. 1822, novembre - décembre, novembre - décembre 1822; MC/ET/XXII/246
  - Minutes. 1823, janvier - février, janvier - février 1823; MC/ET/XXII/247
  - Minutes. 1823, mars - avril, mars - avril 1823; MC/ET/XXII/248
  - Minutes. 1823, mai - juin, mai - juin 1823; MC/ET/XXII/249
  - Minutes. 1823, juillet - septembre, juillet - septembre 1823; MC/ET/XXII/250
    - Procès-verbal d'enchères pour parvenir à la vente d'une maison 9, rue Dauphine, à la requête de Nicolas Simon Bondeux, propriétaire et marchand de porcelaine, 6, cour des Fontaines., 4 septembre 1823; MC/ET/XXII/250
      Informations complémentaires:
      plan
      Mention dans le répertoire du notaire coté:
      MC/RE/XXII/16
      Origine de l'information:
      Actes signalés par Thierry Boudignon, 2003-2012 (base de données migrée: voir contexte dans le Plan d’orientation général - Notaires de Paris, guides thématiques du Minutier).
      ou
      Actes signalés par les lecteurs et correspondants du Minutier central des notaires de Paris, 2000-2011 (base de données migrée: voir contexte dans le Plan d’orientation général - Notaires de Paris, guides thématiques du Minutier).
      Date de création de la notice: 2007
      Dauphine (rue); Fontaines (cour des); Bondeux, Nicolas Simon; porcelainier
  - Minutes. 1823, octobre - décembre, octobre - décembre 1823; MC/ET/XXII/251
  - Minutes. 1824, janvier - mars, janvier - mars 1824; MC/ET/XXII/252
  - Minutes. 1824, avril - mai, avril - mai 1824; MC/ET/XXII/253
  - Minutes. 1824, juin, juin 1824; MC/ET/XXII/254
  - Minutes. 1824, juillet - septembre, juillet - septembre 1824; MC/ET/XXII/255
  - Minutes. 1824, octobre - décembre, octobre - décembre 1824; MC/ET/XXII/256
  - Minutes. 1825, janvier - mars, janvier - mars 1825; MC/ET/XXII/257
  - Minutes. 1825, avril - mai, avril - mai 1825; MC/ET/XXII/258
  - Minutes. 1825, juin - août, juin - août 1825; MC/ET/XXII/259
  - Minutes. 1825, septembre - octobre, septembre - octobre 1825; MC/ET/XXII/260
  - Minutes. 1825, novembre - décembre, novembre - décembre 1825; MC/ET/XXII/261
  - Minutes. 1826, janvier - février, janvier - février 1826; MC/ET/XXII/262
  - Minutes. 1826, mars, mars 1826; MC/ET/XXII/263
  - Minutes. 1826, avril - mai, avril - mai 1826; MC/ET/XXII/264
  - Minutes. 1826, juin - août, juin - août 1826; MC/ET/XXII/265
  - Minutes. 1826, septembre - décembre, septembre - décembre 1826; MC/ET/XXII/266
  - Minutes. 1827, janvier - février, janvier - février 1827; MC/ET/XXII/267
  - Minutes. 1827, mars - avril, mars - avril 1827; MC/ET/XXII/268
  - Minutes. 1827, mai - juillet, mai - juillet 1827; MC/ET/XXII/269
  - Minutes. 1827, août - septembre, août - septembre 1827; MC/ET/XXII/270
  - Minutes. 1827, octobre, octobre 1827; MC/ET/XXII/271
  - Minutes. 1827, novembre - décembre, novembre - décembre 1827; MC/ET/XXII/272
  - Minutes. 1828, janvier - mars, janvier - mars 1828; MC/ET/XXII/273
  - Minutes. 1828, avril - juin, avril - juin 1828; MC/ET/XXII/274
  - Minutes. 1828, juillet, juillet 1828; MC/ET/XXII/275
  - Minutes. 1828, août - septembre, août - septembre 1828; MC/ET/XXII/276
  - Minutes. 1828, octobre, octobre 1828; MC/ET/XXII/277
  - Minutes. 1828, novembre - décembre, novembre - décembre 1828; MC/ET/XXII/278
  - Minutes. 1829, janvier - mars, janvier - mars 1829; MC/ET/XXII/279
  - Minutes. 1829, avril - mai, avril - mai 1829; MC/ET/XXII/280
  - Minutes. 1829, juin - juillet, juin - juillet 1829; MC/ET/XXII/281
  - Minutes. 1829, août - septembre, août - septembre 1829; MC/ET/XXII/282
  - Minutes. 1829, octobre - décembre, octobre - décembre 1829; MC/ET/XXII/283
  - Minutes. 1830, janvier - mars, janvier - mars 1830; MC/ET/XXII/284
  - Minutes. 1830, avril - juin, avril - juin 1830; MC/ET/XXII/285
  - Minutes. 1830, juillet - octobre, juillet - octobre 1830; MC/ET/XXII/286
  - Minutes. 1830, novembre - décembre, novembre - décembre 1830; MC/ET/XXII/287
  - Minutes. 1831, janvier - mars, janvier - mars 1831; MC/ET/XXII/288
  - Minutes. 1831, avril - juillet, avril - juillet 1831; MC/ET/XXII/289
  - Minutes. 1831, août - octobre, août - octobre 1831; MC/ET/XXII/290
  - Minutes. 1831, novembre - décembre, novembre - décembre 1831; MC/ET/XXII/291
  - Minutes. 1832, janvier - mars, janvier - mars 1832; MC/ET/XXII/292
  - Minutes. 1832, avril - mai, avril - mai 1832; MC/ET/XXII/293
  - Minutes. 1832, juin - juillet, juin - juillet 1832; MC/ET/XXII/294
  - Minutes. 1832, août - septembre, août - septembre 1832; MC/ET/XXII/295
  - Minutes. 1832, octobre - décembre, octobre - décembre 1832; MC/ET/XXII/296
  - Minutes. 1833, janvier - mars, janvier - mars 1833; MC/ET/XXII/297
  - Minutes. 1833, avril - mai, avril - mai 1833; MC/ET/XXII/298
  - Minutes. 1833, juin, juin 1833; MC/ET/XXII/299
  - Minutes. 1833, juillet - 29 août, juillet - 29 août 1833; MC/ET/XXII/300
  - Minutes. 1833, septembre - décembre, septembre - décembre 1833; MC/ET/XXII/301
  - Minutes. 1834, janvier - avril, janvier - avril 1834; MC/ET/XXII/302
  - Minutes. 1834, mai - août, mai - août 1834; MC/ET/XXII/303
  - Minutes. 1834, septembre - décembre, septembre - décembre 1834; MC/ET/XXII/304
  - Minutes. 1835, janvier - mars, janvier - mars 1835; MC/ET/XXII/305
    - Contrat de mariage sous le régime de la communauté de biens entre Thomas Jules Moëssard, papetier, demeurant 178, rue Saint-Honoré, et Élisabeth Charlotte Grim, sans profession, demeurant chez sa mère, 15, rue de l'Arbre-Sec. Mariage à la mairie du 4e anc. arrondissement de Paris., 7 février 1835; MC/ET/XXII/305
      De l'image fixe à l'image animée (1820-1910), documents du Minutier central des notaires de Paris relatifs à l'histoire des photographes et de la photographie, par Marc Durand, Paris, Archives nationales, 2015, notice n° 3555 (version dématérialisée de l'instrument de recherche, les notices biographiques et compléments de descriptions d'actes ne se trouvent que sur la version papier de l'ouvrage, voir contexte dans le Plan d’orientation général - Notaires de Paris, guides thématiques du Minutier).
      Date de création de la notice: 2010
      Saint-Honoré (rue); Arbre-Sec (rue de l'); Moëssard, Thomas Jules; Grim, Élisabeth Charlotte
  - Minutes. 1835, avril - juin, avril - juin 1835; MC/ET/XXII/306
  - Minutes. 1835, juillet - septembre, juillet - septembre 1835; MC/ET/XXII/307
  - Minutes. 1835, octobre - décembre, octobre - décembre 1835; MC/ET/XXII/308
  - Minutes. 1836, janvier - mars, janvier - mars 1836; MC/ET/XXII/309
  - Minutes. 1836, avril - mai, avril - mai 1836; MC/ET/XXII/310
  - Minutes. 1836, juin - septembre, juin - septembre 1836; MC/ET/XXII/311
  - Minutes. 1836, octobre - décembre, octobre - décembre 1836; MC/ET/XXII/312
  - Minutes. 1837, janvier - mars, janvier - mars 1837; MC/ET/XXII/313
  - Minutes. 1837, avril - juin, avril - juin 1837; MC/ET/XXII/314
  - Minutes. 1837, juillet - octobre, juillet - octobre 1837; MC/ET/XXII/315
  - Minutes. 1837, novembre - décembre, novembre - décembre 1837; MC/ET/XXII/316
  - Minutes. 1838, janvier - mars, janvier - mars 1838; MC/ET/XXII/317
  - Minutes. 1838, avril - mai, avril - mai 1838; MC/ET/XXII/318
  - Minutes. 1838, juin - août, juin - août 1838; MC/ET/XXII/319
  - Minutes. 1838, septembre - décembre, septembre - décembre 1838; MC/ET/XXII/320
  - Minutes. 1839, janvier - mars, janvier - mars 1839; MC/ET/XXII/321
  - Minutes. 1839, avril - juin, avril - juin 1839; MC/ET/XXII/322
  - Succession Mougeot., 24 mai 1839; MC/ET/XXII/323; registre
  - Minutes. 1839, juillet - 26 novembre, juillet - 26 novembre 1839; MC/ET/XXII/324
- Répertoire(s) de Laurent COTELLE, 31 août 1820 - 10 avril 1844; MC/RE/XXII/16 - MC/RE/XXII/20
  - Répertoire. 1820, 31 août - 1825, 4 avril, 31 août 1820 - 4 avril 1825; MC/RE/XXII/16
    Répertoire des notaires Alexandre Mathelat (31 août 1820-26 avril 1821), Laurent Cotelle (28 avril 1821-4 avril 1825).
    Informations concernant le classement et la cotation:
    Le niveau inférieur de description, quand il existe, correspond aux mentions d'actes contenues dans le répertoire. Parmi celles-ci, certaines peuvent y être décrites, de manière plus ou moins détaillée. Pour consulter l'acte proprement dit, il convient de rechercher la cote au niveau des articles (registre ou liasse) des minutes du notaire (cote de type 'MC/ET').
    - Inventaire après décès de Jean Claude Adrien Marchant, arrivé à Paris, rue Saint merry n° 16, le 29 avril dernier, 12 mai 1821
      Informations concernant le classement et la cotation du document:
      Attention: la cote de répertoire (de type 'MC/RE') ne permet pas de consulter la minute de l'acte. ll convient de rechercher la cote de la minute (de type 'MC/ET') au niveau des articles (registre ou liasse) de minutes du notaire.
      L'accès aux images numérisées des pages du répertoire se fait au niveau de description supérieur (' Répertoire du notaire '), rubrique ' Consulter les archives numérisées associées'.
      Base Miriad 2 des inventaires après décès, 1801-1850, par Thierry Boudignon, avec le concours de Marie-France Nivet et du personnel du Minutier central, 1995-2012 (base de données migrée: voir contexte dans le Plan d’orientation général - Notaires de Paris, guides thématiques du Minutier).
      Date de révision: 2011
      Date de création de la notice: 2011
      inventaire après décès; Saint-Merri (rue); Marchant, Jean Claude Adrien
    - Inventaire après décès de Louis Pierre Joseph Hardy, arrivé à Paris, à la Maison royale de Santé du docteur Dubois,rue du Faubourg Saint Denis, le 28 avril 1821. Dépôt de 5 pièces, le 14 août 1821, ensuite de cet inventaire, de Joseph Aldebert Wable, marchand tailleur, rue de la Verrerie n° 24., 11 juillet 1821 - 14 août 1821
      inventaire après décès; Faubourg-Saint-Denis (rue du); Hardy, Louis Pierre Joseph; Dubois, M.; Wable, Joseph Aldebert; tailleur d'habits
    - Inventaire après décès de Joséphine Françoise Marguerite Lecherut, épouse de Adrien Dominique Joseph Mayer, arrivé à Paris, le 20 février 1820, 24 septembre 1821
      inventaire après décès; Lecherut, Joséphine Françoise Marguerite; Mayer, Adrien Dominique Joseph
    - Inventaire après décès de Louis Charles Bruant et de son épouse Anne Marie Mainguet, arrivés à Paris, le 5 juillet (premier) et 25 août (deuxième)1821, rue de Charonne n° 125, 28 septembre 1821
      inventaire après décès; Charonne (rue de); Bruant, Louis Charles; Mainguet, Anne Marie
    - Inventaire après décès de Henriette Marie Etiennette Defrance, épouse en secondes noces de Marie Antoine Alexandre Deaddé, arrivé à Toulouse, le 2 janvier 1817, 25 octobre 1821
      inventaire après décès; Toulouse (Haute-Garonne); Defrance, Henriette Marie Etiennette; Deaddé, Marie Antoine Alexandre
    - Inventaire après décès de Louis Charles Henry Rudolf, rue du Faubourg Saint Honoré n° 127, 15 janvier 1822
      inventaire après décès; Faubourg-Saint-Honoré (rue du); Rudolf, Louis Charles Henry
    - Inventaire après décès de Etienne Bonnet, décédé en sa demeure, ancien négociant et chevalier de Saint Louis, rue des deux boules n° 9, 4 février 1822
      inventaire après décès; Deux-Boules (rue des); Bonnet, Etienne; négociant
    - Inventaire après décès de François Nicolas, imprimeur à Paris, rue des Petits Pères n° 51, 11 février 1822
      inventaire après décès; Petits-Pères (rue des); Nicolas, François; imprimeur
    - Inventaire après décès de Antoinette Parmentier, épouse de Simon Gabrielle Simonet, décédé en son domicile à Paris, rue Thévenot n° 7, 25 septembre 1822
      inventaire après décès; Thévenot (rue); Parmentier, Antoinette; Simonet, Simon Gabrielle
    - Inventaire après décès de Joseph Augustin Panier, avoué au Tribunal de première instance de la Seine, rue Bourbon Villeneuve n° 33, à la requête de la veuve Marie Angélique Dufour, 25 novembre 1822
      inventaire après décès; Bourbon-Villeneuve (rue de); Panier, Joseph Augustin; Dufour, Marie Angélique; avoué
    - Inventaire après décès de Marie Henriette Grégoire, épouse de Jean François Doucet, 3 décembre 1822
      inventaire après décès; Grégoire, Marie Henriette; Doucet, Jean François
    - Inventaire après décès de Catherine Angélique Caron, épouse de François Joubert, ex marchand de meubles et présentement ouvrier charpentier, rue Beaubourg n° 19, 19 décembre 1822
      inventaire après décès; Beaubourg (rue); Caron, Catherine Angélique; Joubert, François; charpentier; commerçant
    - Inventaire après décès de Antoine Guinebault, célibataire majeur,à la Potagerie, commune de Courtenay, arrondissement de Montargis, département du Loiret, le 19 novembre 1822, 18 janvier 1823
      inventaire après décès; Courtenay (Loiret); Guinebault, Antoine
    - Inventaire après décès de Mathieu Houbloup, cocher, rue Faubourg Montmartre n° 56, à la requête de Benonce Josèphe Fernand, la veuve, 28 janvier 1823
      inventaire après décès; Faubourg-Montmartre (rue du); Houbloup, Mathieu; Fernand, Benonce Josèphe; conducteur de véhicules
    - Inventaire après décès de Marie Marguerite Jourdain, veuve de Pierre Haenev, demeurant en son vivant, rue Amelot n° 42, 10 mars 1823
      inventaire après décès; Amelot (rue); Jourdain, Marie Marguerite; Haenev, Pierre
    - Inventaire après décès de Noël Joseph Baudry Duhamel, manufacturier, cour de la Reine n° 19, à la requête de Thérèse Mélanie Louvel de la Faverie, la veuve, 11 mars 1823
      inventaire après décès; Reine (cours la); Baudry Duhamel, Noël Joseph; Louvel de la Faverie, Thérèse Mélanie; chef d'entreprise
    - Inventaire après décès de Jean Pierre Lecrocq, doreur sur métaux, rue du Four Saint Germain n° 22, 21 mars 1823
      Inventaire barré à l'encre
      inventaire après décès; Four (rue du); Lecrocq, Jean Pierre; décorateur
    - Inventaire après décès de Pierre Emmanuel Derrey, marchand épicerie, rue de Charonne n° 94, 1er avril 1823
      Inventaire barré à l' encre.
      inventaire après décès; Charonne (rue de); Derrey, Pierre Emmanuel; commerçant
    - Inventaire après décès de Angélique Vertu Boulard, épouse de Angélique Liberté Maillier, marchand épicier, rue de l' Oursine n° 96, 10 avril 1823
      Inventaire barré à l 'encre.
      inventaire après décès; Lourcine (rue de); Boulard, Angélique Vertu; Maillier, Angélique Liberté; commerçant
    - Inventaire après décès de Joseph Bazin, rue Neuve des Mathurins n° 8, 24 avril 1823
      inventaire après décès; Neuve-des-Mathurins (rue); Bazin, Joseph
    - Inventaire après décès de Jean Théodore Auguste Desoer, libraire, rue Christine n° 2, à la requête de Marie Antoinette Janet, la veuve, 25 avril 1823
      inventaire après décès; Christine (rue); Desoer, Jean Théodore Auguste; Janet, Marie Antoinette; libraire
    - Inventaire après décès de Charles François Faÿ, ancien conducteur de messageries, décédé marchand mercier, rue de Cléry n° 65, à la requête de Marie Victoire Blondin, la veuve, 7 mai 1823
      inventaire après décès; Cléry (rue de); Faÿ, Charles François; Blondin, Marie Victoire; commerçant; messager
    - Inventaire après décès de Damien Voizot, lecteur de dessin pour schals, rue du Roi de Sicile n° 25, à la requête de Marie Angélique Lichot, la veuve, 19 mai 1823
      inventaire après décès; Roi-de-Sicile (rue du); Voizot, Damien; Lichot, Marie Angélique
    - Procès-verbal et inventaire après décès de Charles Louis Nicolas Jamet, marchand épicier, décédé à Paris, rue du Chaume n° 19, à la requête de Pierrette Charlotte Jamet, la veuve, rue Grenier Saint Lazare n° 11, 25 juin 1823 - 30 juin 1823
      inventaire après décès; Chaume (rue du); Grenier-Saint-Lazare (rue du); Jamet, Charles Louis Nicolas; Jamet, Pierrette Charlotte; commerçant
    - Inventaire après décès de Pierre Déal, arrivé à Paris, rue des Bons Enfants n° 211, le 21 février 1822, 26 juin 1823
      inventaire après décès; Bons-Enfants (rue des); Déal, Pierre
    - Inventaire après décès de Marie Louise Thérèse Daire, épouse de Michel Antoine Moderat, propriétaire, demeurant ordinairement à Moulins, à Paris, chez son frère, rue du Faubourg Saint Denis n° 90, décédé à Orléans, 8 juillet 1823
      inventaire après décès; Moulins (Allier); Orléans (Loiret); Faubourg-Saint-Denis (rue du); Daire, Marie Louise Thérèse; Moderat, Michel Antoine
    - Inventaire après décès de Claude Depré, maçon, rue de la Bienfaisance n° 19, décédé le 15 mai 1823, 9 juillet 1823
      inventaire après décès; Bienfaisance (rue de la); Depré, Claude; maçon
    - Inventaire après décès de Marie Adélaïde Baron, épouse de François Hileret, marchand tailleur, demeurant à Paris, boulevard Poissonnière, 2 septembre 1823
      inventaire après décès; Poissonnière (boulevard); Baron, Marie Adélaïde; Hileret, François; tailleur d'habits
    - Inventaire après décès de Françoise Nicole Martine Sage, épouse de Amant Fidèle Constance Mottar, graveur en nacre, rue Saint Eustache n° 23, 5 septembre 1823
      inventaire après décès; Sage, Françoise Nicole Martine; Mottar, Amant Fidèle Constance; graveur
    - Inventaire après décès de Marguerite Stevenon, fille majeure, décédée à Paris, rue Phelippeaux n° 15, le 28 août dernier, 16 septembre 1823
      inventaire après décès; Phélipeaux (rue); Stevenon, Marguerite
    - Inventaire après décès de Léonard Decloux, arrivé à Paris, rue Beauregard n° 13, le 12 juin 1823, à la requête de Agnès Bourdon, la veuve, 17 septembre 1823
      inventaire après décès; Beauregard (rue); Decloux, Léonard; Bourdon, Agnès
    - Inventaire après décès de Jeanne Dounat, en premières noces de Noël Sauvage et en secondes noces de Louis Bethery, le 10 août 1823, 27 septembre 1823
      inventaire après décès; Dounat, Jeanne; Sauvage, Noël; Bethery, Louis
    - Inventaire après décès de Françoise Garnié, épouse de Charles Joachim Barthelemy,peintre et vitrier, décédée le 1 août 1823, rue Aumaire n° 61, 29 septembre 1823
      inventaire après décès; Maire (rue au); Garnié, Françoise; Barthelemy, Charles Joachim; peintre; vitrier
    - Inventaire après décès de François Brinck, domestique du Comte de Meynadier, Maréchal de camp, décédé à l' armée d' Espagne, le 4 août dernier, à la requête de Agnès Sanboeuf, la veuve, femme de chambre, rue d' Anjou Saint Honoré n° 8, 12 novembre 1823
      inventaire après décès; Anjou (rue d'); Brinck, François; Meynadier, comte de; Sanboeuf, Agnès; employé de maison; employé de maison; officier général
    - Inventaire après décès de Sébastien Gillet, rue de Bretagne n° 41, à la requête de Marie Marthe Godefrin, débitant de tabac, 11 décembre 1823
      inventaire après décès; Bretagne (rue de); Gillet, Sébastien; Godefrin, Marie Marthe
    - Inventaire après décès de Thérèse Antoinette Coquillard, épouse de Joseph Revol, cuisinier, rue d' Anjou Saint Honoré n° 18, 29 décembre 1823
      inventaire après décès; Anjou (rue d'); Coquillard, Thérèse Antoinette; Revol, Joseph; cuisinier
    - Inventaire après décès de Guillaume François Joseph Doisy, rentier, rue Poissonnière n° 24, 17 janvier 1824
      inventaire après décès; Poissonnière (rue); Doisy, Guillaume François Joseph
    - Inventaire après décès de Elisabeth Boutems, épouse de François Tinlot, absent, rue de Reuilly n° 50, décédée le 19 mars 1824, 22 avril 1824
      inventaire après décès; Reuilly (rue de); Boutems, Elisabeth; Tinlot, François
    - Inventaire après décès de Rose Marguerite Lasseau, épouse divorcée de Antoine Marc Comte de Birague, décédée à Belleville près de Paris, le 16 avril 1824, 23 avril 1824
      inventaire après décès; Belleville (ancienne commune); Lasseau, Rose Marguerite; Birague, Antoine Marc de
    - Inventaire après décès de Jeanne Catherine Lachaussée, veuve de Etienne Theillay, décédée Blachisseuse, rue des Gobelins n° 17, le 23 avril 1824, 29 avril 1824
      inventaire après décès; Gobelins (rue des); Lachaussée, Jeanne Catherine; Theillay, Etienne; teinturier blanchisseur
    - Inventaire après décès de Victoire Lesguisson, décédée rue du Faubourg du Temple n° 40, à la requête de son mari, Jacques Germain Anceau, demeurant à Ladon, canton de Bellegarde, arrondissement de Montargis, 17 mai 1824
      inventaire après décès; Ladon (Loiret); Faubourg-du-Temple (rue du); Lesguisson, Victoire; Anceau, Jacques Germain
    - Inventaire après décès de Isabelle Jacqueline Joséphine Comtesse de Pestue, épouse de Joseph Pierre François Xavier Foullon de Doué, ancien intendant de la généralité de Moulins, conseiller d'Etat honoraire, rue de la Chaussée d'Antin n° 53, 1er juin 1824
      inventaire après décès; Chaussée-d'Antin (rue de la); Pestue, Isabelle Jacqueline Joséphine, comtesse de; Foullon de Doué, Joseph Pierre François Xavier; conseiller d'Etat (Ancien Régime); intendant (Ancien Régime)
    - Inventaire après décès de Fortier, veuve de Desey, rue Vivienne n° 16, le 3 mai 1824, 12 juin 1824
      inventaire après décès; Vivienne (rue); Fortier; Desey
    - Inventaire après décès de Marie Jeanne Dejongh, épouse de Louis Antoine Labbé, décédée à Paris, le 6 juin 1824, 19 juin 1824
      inventaire après décès; Dejongh, Marie Jeanne; Labbé, Louis Antoine
    - Inventaire après décès de Marguerite Victoire Cochegrue, veuve en premières noces de Pierre Bouquet et en secondes de Jean-Baptiste Boulant, rue Saint Martin n° 45, 7 août 1824
      inventaire après décès; Saint-Martin (rue); Cochegrue, Marguerite Victoire; Bouquet, Pierre; Boulant, Jean-Baptiste
    - Inventaire après décès de Geneviève Françoise Simonin, épouse de Louis Duval, professeur de musique et de dessin, rue du Pont de Lodi n° 5, 15 septembre 1824
      inventaire après décès; Pont-de-Lodi (rue du); Simonin, Geneviève Françoise; Duval, Louis; enseignant
    - Inventaire après décès de Anne Marie de Lamouroux, épouse de Joseph Lamercy Gallien Vicomte de Chabons, 16 septembre 1824
      inventaire après décès; Lamouroux, Anne Marie de; Lamercy Gallien de Chabons, Joseph